臺灣彰化地方法院刑事判決　　　　　　　　　　　　　九十三年度易字第六八八號
　　公　訴　人　臺灣彰化地方法院檢察署檢察官
　　被　　　告　巳○○
右列被告因竊盜等案件，經檢察官提起公訴（九十三年度偵字第二六八四、四六七六
號）及移
號、臺灣臺中地方法院檢察署九十三年度偵字第一六四０四號），本院判決如左：
    主      文
巳○○連續攜帶兇器竊盜，累犯，處有期徒刑年拾月，並於刑之執行前，令入勞動
處所強制工作年。
扣案之螺絲起子壹支（綠色把手），沒收。
    事      實
一、巳○○為十八歲以上之人，曾有多次竊盜前科紀錄，先後經本院六十七年度易字
    第一四九號判決判處有期徒刑六月、臺灣桃園地方法院六十九年度易字第四二九
    號判決判處有期徒刑八月、臺灣臺北地方法院七十五年度訴字第二五五號判決判
    處有期徒刑一年四月、臺灣高等法院臺中分院七十六年度上易字第二四七七號判
    決判處有期徒刑一年八月（嗣經減刑為有期徒刑十月）、本院七十八年度訴字第
    一二二號判決判處有期徒刑二年六月、臺灣臺中地方法院八十年度訴字第一二五
    四號判決判處有期徒刑三年、臺灣高等法院臺中分院八十三年度上易字第一０四
    號判決應執行有期徒刑三年四月（與詐欺案件合併定執行刑），並於刑之執行前
    令入勞動處所強制工作三年、本院八十九年度易字第一０二號判決判處有期徒刑
    一年六月、本院八十九年度易字第八三五號判決判處有期徒刑一年十月，上開判
    決均經確定在案，足徵巳○○已具實施竊盜犯罪之習慣。
二、巳○○又因妨害自由案件，前經本院以八十八年度彰簡字第一二四號判決判處有
    期徒刑三月，如易科罰金以三百元折算一日確定，於民國八十八年七月十四日易
    科罰金執行完畢。詎仍不知悔改，竟因個人經濟狀況不佳，欠缺金錢花用，乃萌
    生意圖為自己不法所有之概括犯意，自九十三年二月十六日起至同年九月十五日
    止（詳細犯罪時間如附表編號一至十六所示），在附表編號一至十六所示之時間
    、地點，以各該附表所示之竊盜手法，竊取順泰聯合診所等如附表一至十六所示
    所有人之財物。除其中附表編號五、七、九、十、十六部分因故未能得手外，其
    餘各次竊盜犯行巳○○均於竊得財物後迅速離去。巳○○又基於侵入住宅或其附
    連圍繞土地之概括犯意，未經住宅所有人寅○○及卯○○之同意，擅自於附表編
    號五、十七所示之時地，侵入各該住宅或其附連圍繞之土地，以利行竊。嗣經警
    調閱附表編號一「順泰聯合診所」內監視錄影畫面，查知巳○○係騎乘其所有之
    車號ＴＵＰ－四００號輕機車前往行竊，乃循線將之查獲；又經員警採集附表編
    號二、十三所示子○○、辰○○住處內之可疑指紋，經送請內政部警政署刑事警
    察局鑑驗比對結果，確定為巳○○所遺留之指紋而予查獲；巳○○又於附表編號
    五所示時地欲行竊寅○○財物，並已翻找房內衣櫥抽屜而著手於竊盜犯行之際，
    適為自外返家之屋主寅○○發覺，而以現行犯身分當場予以逮捕；巳○○再於附
    表編號六所示時地竊取「惠民中醫診所」財物後，遭下樓查看之護士未○○記下
    巳○○使用之上開機車車號，而報警予以查獲；巳○○另於附表編號七所示時地
    行竊財物之際，因屋主丙○○及時查覺有異而尾隨追逐，並隨即報警處理而予查
    獲，當場扣得巳○○所有供該次竊盜犯行使用之螺絲起子一支（綠色把手）；巳
    ○○另於附表編號十七所示時地侵入附連圍繞之土地後，旋為屋主卯○○查覺而
    報警查獲，始悉上情。
三、案經壬○○、丁○○、寅○○、癸○○、卯○○訴由彰化縣警察局和美分局、彰
    化分局、鹿港分局、臺中縣警察局烏日分局、臺中市警察局第五分局報請臺灣彰
    化地方法院檢察署檢察官偵查起訴，及臺灣彰化地方法院檢察署檢察官、臺灣臺
    中地方法院檢察署檢察官移送本院併案審理。
    理      由
一、訊據被告巳○○除矢口否認附表編號三所列犯罪事實外，餘則於本院審理時坦承
    不諱，其辯稱：伊並未於附表編號三所示時地前往告訴人壬○○住處，亦未至屋
    內行竊財物云云。然查：右揭犯罪事實，業據告訴人壬○○、丁○○、寅○○、
    癸○○、卯○○、被害人丑○○（即順泰聯合診所護士）、子○○、庚○○、戊○○（即元莊診所藥劑師）、丙○○、未○○（即惠民中醫診所護士）、午○○
    、辛○○、甲○○、己○○、乙○○、辰○○指訴明確，復有內政部警政署刑事
    警察局九十三年六月十四日刑紋字第０九三０一二二七三三號鑑驗書、九十三年
    六月四日刑紋字第０九三０一一七八六二號鑑驗書各一份、照片三十七張、車籍
    作業系統－查詢認可資料二份，及螺絲起子一支（綠色把手）扣案為憑。又被告
    雖矢口否認涉及附表編號三所示之竊盜犯行，惟被告前於九十三年六月二十五日
    警詢時，業已明確供承行竊告訴人壬○○住處財物，並表明：「我當時騎乘ＴＵ
    Ｐ－四００號輕機車到達該處所時，先將機車停放於門口附近空地，見屋內無人
    ，便徒手將該處所之大門打開（沒有上鎖）進入屋內，開始搜尋財物，並進入房
    間內翻箱倒櫃，沒有搜尋到任何財物，便騎乘ＴＵＰ－四００號輕機車離開現場
    ，再前往伸港鄉○○村○○路一七一號屋主庚○○之處所行竊。」等語；被告又
    於同日接受內勤檢察官訊問時，坦承確於九十三年六月一日下午二時至二時十分
    許，在伸港先後竊取二處住家，並均有得手現金等語。足徵被告嗣於本院審理期
    間空言否認該次犯行，無非冀圖脫免刑責及日後民事賠償責任；且其於警詢時表
    示並未實際取得任何財物云云，亦與其於同日偵查程序中所言不一，自有未洽，
    不足採信。至於告訴人丁○○、被害人午○○、乙○○、己○○、甲○○固於警
    詢中表示不知財物失竊經過等語，惟渠等既均未報警處理竊盜犯罪，如非經由被
    告憑其親身經歷逐一陳明各該竊盜經過詳情，員警當無可能預先查知被害人之實
    際所在，是以該部分之竊盜犯行亦應確屬被告所為。又被告供承之竊取財物種類
    及數量，或與各該告訴人及被害人所述有別，然既無證據證明被告坦承犯罪以外
    之財物差額，亦為所有人在該次竊盜犯罪所遺失，即應以被告所言之實際竊取財
    物數額為準，附此敘明。另扣案之螺絲起子一支（綠色把手），為金屬材質製成
    ，末端尖銳，持以揮舞足以傷人生命、身體，客觀上自可供作兇器使用，殆無疑
    義。本案事證已臻明確，被告犯行至堪認定。
二、按刑法第三百二十一條第一項第三款之攜帶兇器竊盜罪，係以行為人攜帶兇器竊
    盜為其加重條件，此所謂兇器，其種類並無限制，凡客觀上足對人之生命、身體
    、安全構成威脅，具有危險性之兇器均屬之，且祇須行竊時攜帶此種具有危險性
    之兇器為已足，並不以攜帶之初有行兇之意圖為必要。螺絲起子為足以殺傷人生
    命、身體之器械，顯為具有危險性之兇器（最高法院七十九年台上字第五二五三
    號判例要旨參照）。核被告巳○○於附表編號一、三、四、六、八、十一、十二
    、十四、十五部分所為，係犯刑法第三百二十條第一項之普通竊盜既遂罪；其於
    附表編號二部分所為，係犯刑法第三百二十一條第一項第三款之攜帶兇器加重竊
    盜既遂罪；其於附表編號五部分所為，係犯刑法第三百零六條第一項之未經許可
    侵入住宅罪及同法第三百二十條第三項、第一項之普通竊盜未遂罪；其於附表編
    號七部分所為，係犯刑法第三百二十一條第二項、第一項第二、三款之攜帶兇器
    毀壞門扇加重竊盜未遂罪；其於附表編號九、十、十六所為，係犯刑法第三百二
    十條第三項、第一項之普通竊盜未遂罪；其於附表編號十三所為，係犯刑法第三
    百二十一條第一項第二款之毀壞門扇加重竊盜罪；其於附表編號十七所為，係犯
    刑法第三百零六條第一項之未經許可侵入附連圍繞土地罪。其所為先後多次竊盜
    犯行及二次侵入住宅及附連圍繞土地犯行，均屬時間緊接，方法雷同，各觸犯基
    本構成要件相同之罪名，顯係基於概括犯意反覆為之，應各依連續犯之規定從情
    節較重之附表編號二犯行論以攜帶兇器加重竊盜既遂一罪，及未經許可侵入住宅
    一罪，並均依法加重其刑。至其所犯上開二罪間，有方法結果之牽連關係，應從
    較重之連續攜帶兇器加重竊盜既遂罪論處。查被告前因妨害自由案件，前經本院
    以八十八年度彰簡字第一二四號判決判處有期徒刑三月，如易科罰金以銀元三百
    元折算一日確定，於八十八年七月十四日易科罰金執行完畢，有臺灣高等法院被
    告全國前案紀錄表及刑案資料查註紀錄表在卷可按，其受有期徒刑之執行完畢，
    五年內再犯本件法定本刑有期徒刑以上之罪，為累犯，應依法遞加其刑。而被告
    所犯附表編號二至十六所示犯行而經檢察官移送本院併辦部分，固未及詳載於公
    訴意旨內，惟此既與起訴書所載附表編號一、十七部分有連續犯之裁判上一罪關
    係，已如前述，即為起訴效力所及，基於審判不可分原則，本院自應併予審理，
    附此敘明。爰審酌被告已有多次竊盜紀錄，雖經法院一再判處徒刑及令其接受刑
    前強制工作，竟未能洗心革面，力謀憑己之力掙得生活所需，反而無視於司法裁
    判之嚴正性及被害人之財產權益，屢屢罹犯不法而盜取他人財物，並於本案偵審
    期間猶一再犯案不輟，自應嚴予責難以矯正其惡性；又被告於本院審理期間亦未
    能完全坦認犯行，及其犯罪動機、手段、竊得財物之價值、所生危害、被告犯罪
    後之態度、智識程度等一切情狀，量處如主文所示之刑，以示懲儆。又被告既有
    多次竊盜前科，並曾由法院宣告刑前強制工作之保安處分在案，仍執意於本案中
    涉犯多次竊盜犯行，犯罪時間亦屬密接，顯見被告已有從事竊盜犯罪之習慣，且
    非熟稔憑恃己力謀生之道，致未能徹底戒除竊盜之惡習，自應藉由積極勞動之工
    作環境，使其培養勤奮任事、樂觀進取之態度，以為重返現實社會之準備。是就
    被告犯罪行為之嚴重性、犯罪手段所表現之危險性及對其將來行為之期待性綜合
    觀之，實有令入勞動處所施以強制工作之必要，爰依竊盜犯贓物犯保安處分條例
    第三條第一項第一款、第四條、第五條第一項前段之規定，併予宣告被告於刑之
    執行前，令入勞動場所強制工作三年，以收敦化教養之效。
三、扣案之螺絲起子一支（綠色把手），係被告所有供竊取附表編號七所示財物使用
    之犯罪工具，業經被告於本院審理時坦認無訛，應依刑法第三十八條第一項第二
    款之規定，宣告沒收；至於另扣案之螺絲起子一支（黃色把手），既經被告否認
    持以行竊，亦無證據證明確屬被告所有，本院尚無遽予宣告沒收之餘地，併予指
    明。
四、公訴意旨另以：被告於附表編號一所示時地，未經許可侵入「順泰聯合診所」內
    ，因認被告就此部分另涉有刑法第三百零六條第一項之侵入住居罪嫌等語。惟按
    告訴乃論之罪未經告訴者，應諭知不受理之判決，刑事訴訟法第三百零三條第一
    項第三款規定甚明；而刑法第三百零六條第一項之侵入住居罪，依同法第三百零
    八條第一項之規定，須告訴乃論。本件「順泰聯合診所」負責人於偵查中從未到
    庭表明告訴之意，而被害人即實際管理錢財之護士丑○○雖於警詢及偵查中應訊
    並製作筆錄，惟其亦始終未有追訴犯罪之明確表示。是以附表編號一關於被告侵
    入住居部分既未經合法告訴，揆諸前揭說明，本院即無從為實體之審究，公訴人
    疏未詳查即遽予起訴該項罪名，顯有未洽，惟因公訴人認此部分如成立犯罪，與
    前揭業經論罪科刑之竊盜犯行有方法結果之牽連關係，爰不另諭知不受理之判決
    。
據上論斷，應依刑事訴訟法第二百九十九條第一項前段，刑法第五十六條、第三百二
十一條第一項第三款、第三百零六條第一項、第五十五條、第四十七條、第三十八條
第一項第二款，竊盜犯贓物犯保安處分條例第三條第一項第一款、第四條、第五條第
一項前段，罰金罰鍰提高標準條例第一條前段，判決如主文。
本案經檢察官郭緯中到庭執行職務。
中    華    民    國    九十三    年      十二      月        九        日
                              臺灣彰化地方法院刑事第三庭
                                  審判長法官  李  進  清
                        法      官  紀  佳  良
                                  法      官  高  文  崇
右正本證明與原本無異。
如不服本判決，應於判決送達後十日內向本院提出上訴狀( 須附繕本 )。
告訴人或被害人對於判決如有不服具備理由請求檢察官上訴者，其上訴期間之計算係
以檢察官收受判決正本之日期為準。
                                  法院書記官  謝  志  鑫
中    華    民    國    九十三    年      十二      月      十六        日
刑法第三百二十一條第一項第三款：
犯竊盜罪而有左列情形之一者，處六月以上五年以下有期徒刑：
三、攜帶兇器而犯之者。
刑法第三百零六條第一項:
無故侵入他人宅、建築物或附連圍繞之土地或船艦者，處一年以下有期徒刑、拘役或
三百元以下罰金。
附表：
  ┌──┬───────┬─────────┬─────┬────────────┬───────┬─────┐
  │編號│犯罪時間      │犯罪地點          │被害人    │犯罪手法                │所得財物      │既未遂    │
  ├──┼───────┼─────────┼─────┼────────────┼───────┼─────┤
  │一  │九十三年二月十│彰化縣鹿港鎮○○路│順泰聯合診│趁大門未鎖，徒手進入竊取│新臺幣（下同）│既遂      │
  │    │六日十二時五十│五十七號住宅      │所        │抽屜內財物（侵入住宅部分│七、八千元    │          │
  │    │分許          │                  │          │未據告訴）              │              │          │
  ├──┼───────┼─────────┼─────┼────────────┼───────┼─────┤
  │二  │九十三年五月三│彰化縣和美鎮○○路│子○○    │攜帶客觀上足供作為兇器使│金項鍊三條、金│既遂      │
  │    │十一日十五時十│一三○巷十七號住宅│          │用之螺絲起子一支（未扣案│手環三對及金戒│          │
  │    │分許          │                  │          │），趁大門未上鎖之際侵入│指七只        │          │
  │    │              │                  │          │屋內，並用手扳開衣櫥內上│              │          │
  │    │              │                  │          │鎖之抽屜，竊取抽屜內之財│              │ │
  │    │              │                  │          │物（侵入住宅部分未據告訴│              │          │
  │    │              │                  │          │）                      │              │          │
  ├──┼───────┼─────────┼─────┼────────────┼───────┼─────┤
  │三  │九十三年六月一│彰化縣伸港鄉什股村│壬○○    │趁大門未上鎖，徒手進入屋│一萬二千元、金│既遂      │
  │    │日十四時許    │什股路一二八號住宅│          │內（侵入住宅部分未據告訴│手鍊二條、戒指│          │
  │    │              │                  │          │）                      │二只及外國紀念│          │
  │    │              │                  │          │                        │幣            │          │
  ├──┼───────┼─────────┼─────┼────────────┼───────┼─────┤
  │四  │九十三年六月一│彰化縣伸港鄉什股村│庚○○    │趁大門未上鎖，徒手侵入屋│八十元        │既遂   │
  │    │日十四時十分許│什股路一七一號住宅│          │內（侵入住宅部分未據告訴│              │          │
  │    │              │                  │          │）                      │              │          │
  ├──┼───────┼─────────┼─────┼────────────┼───────┼─────┤
  │五  │九十三年七月四│彰化縣員林鎮○○路│寅○○    │趁大門未上鎖，徒手侵入屋│無            │未遂      │
  │    │日十三時許    │一段七十二巷三十一│          │內行竊，惟於搜尋財物之際│              │          │
  │    │              │號住宅            │          │，遭屋主寅○○發覺而竊盜│              │          │
  │    │              │                  │          │未遂                    │              │          │
  ├──┼───────┼─────────┼─────┼────────────┼───────┼─────┤
  │六  │九十三年三月十│臺中縣大肚鄉○○路│惠民中醫診│趁鐵捲門未上鎖之際，徒手│四千九百餘元  │既遂     │
  │    │日十二時三十分│一段四五二支二號住│所        │拉起而進入屋內行竊（侵入│              │          │
  │    │許            │宅                │          │住宅部分未據告訴）      │              │          │
  ├──┼───────┼─────────┼─────┼────────────┼───────┼─────┤
  │七  │九十三年九月十│臺中市○○區○○路│陳弘榮診所│攜帶其所有客觀上足供作為│無            │未遂      │
  │    │五日十八時十五│一段三四○號住宅  │負責人陳弘│兇器使用之螺絲起子一支（│              │          │
  │    │分許          │                  │榮        │綠色把手），破壞玻璃門下│              │          │
  │    │              │                  │          │方之門鎖（非掛鎖）後，進│              │          │
  │    │              │                  │          │入屋內搜尋財物，但因屋主│              │          │
  │    │              │                  │          │丙○○發覺下樓查看而未果│              │       │
  │    │              │                  │          │（侵入住宅部分未據告訴）│              │          │
  ├──┼───────┼─────────┼─────┼────────────┼───────┼─────┤
  │八  │九十三年三月間│彰化縣彰化市○○街│新程牙科診│趁大門未上鎖，徒手侵入屋│四百元        │既遂      │
  │    │某日日間      │六十四號住宅      │所負責人鄭│內行竊（侵入住宅部分未據│              │          │
  │    │              │                  │景中      │告訴）                  │              │          │
  ├──┼───────┼─────────┼─────┼────────────┼───────┼─────┤
  │九  │九十三年四月間│彰化縣彰化市中華西│吉原一般科│趁大門未上鎖，徒手侵入屋│無            │未遂      │
  │    │某日十三時許  │路二六六號住宅    │診所負責人│內，欲將手伸入櫃檯內開啟│              │          │
  │    │              │                  │甲○○    │抽屜行竊未果（侵入住宅部│              │         │
  │    │              │                  │          │分未據告訴）            │              │          │
  ├──┼───────┼─────────┼─────┼────────────┼───────┼─────┤
  │十  │九十三年四月間│彰化縣彰化市○○路│樂山洗衣店│徒手欲破壞自助洗衣機之投│無            │未遂      │
  │    │某日十五時許  │一段二一五號住宅  │負責人陳怡│幣筒，但因無法得逞而竊盜│              │          │
  │    │              │                  │姍        │未遂（侵入住宅部分未據告│              │          │
  │    │              │                  │          │訴）                    │              │          │
  ├──┼───────┼─────────┼─────┼────────────┼───────┼─────┤
  │十一│九十三年四月間│彰化縣彰化市○○路│丁○○皮膚│趁大門未上鎖之際，徒手入│二千元        │既遂      │
  │    │某日十四時許  │一段二六六號住宅  │科診所負責│內竊取財物（侵入住宅部分│              │          │
  │    │              │                  │人丁○○  │未據告訴）              │              │          │
  ├──┼───────┼─────────┼─────┼────────────┼───────┼─────┤
  │十二│九十三年四月間│彰化縣彰化市○○路│杏林牙科診│趁大門未上鎖之際，侵入屋│二百元        │既遂      │
  │    │某日十二時許  │一段三七一號住宅  │所負責人林│內竊取財物（侵入住宅部分│              │          │
  │    │              │                  │洋志      │未據告訴）              │              │          │
  ├──┼───────┼─────────┼─────┼────────────┼───────┼─────┤
  │十三│九十三年五月二│彰化縣花壇鄉禾田巷│辰○○    │以腳破壞門板進入屋內竊取│二萬八千元、美│既遂      │
  │    │日下午        │二一八弄三號住宅  │          │財物（侵入住宅部分未據告│金八百元及金戒│          │
  │    │              │                  │          │訴）                    │指二枚 │          │
  ├──┼───────┼─────────┼─────┼────────────┼───────┼─────┤
  │十四│九十三年五月間│彰化縣花壇鄉○○街│元莊診所  │徒手侵入屋內竊取財物（侵│八千餘元      │既遂      │
  │    │某日日間      │一八五號住宅      │          │入住宅部分未據告訴）    │              │          │
  │    │              │                  │          │                        │              │          │
  ├──┼───────┼─────────┼─────┼────────────┼───────┼─────┤
  │十五│九十三年五月間│彰化縣彰化市○○路│曉陽眼科診│趁大門未上鎖之際，徒手侵│二千元        │既遂      │
  │    │某日十三時許  │一九九之二號住宅  │所負責人黃│入屋內竊取財物（侵入住宅│              │          │
  │    │              │                  │敏生      │部分未據告訴）          │              │          │
  ├──┼───────┼─────────┼─────┼────────────┼───────┼─────┤
  │十六│九十三年五月底│彰化縣花壇鄉○○路│辛○○耳鼻│趁大門未上鎖之際，徒手侵│無            │未遂      │
  │    │某日十三時許  │一段一六六號住宅  │喉科負責人│入屋內，但於搜尋財物之際│              │          │
  │    │              │                  │辛○○    │，不慎觸動警報器而竊盜未│              │          │
  │    │              │                  │          │遂（侵入住宅部分未據告訴│              │          │
  │    │              │                  │          │）                      │              │          │
  ├──┼───────┼─────────┼─────┼────────────┼───────┼─────┤
  │十七│九十三年六月十│彰化縣鹿港鎮海埔里│卯○○    │徒手推開附連圍繞土地之鐵│無            │侵入附連圍│
  │    │七日十時五十九│海埔地段五六七號  │          │門而侵入，未及著手搜尋財│              │繞土地部分│
  │    │分許          │                  │          │物即遭發覺              │     │既遂      │
  └──┴───────┴─────────┴─────┴────────────┴───────┴─────┘
